---
title: Mini-curso de finanças com R
author: "seu nome"
date: today
format: html
execute: 
  echo: true

---

# Instruções

OBS 1 - Caso você não tenha o R instalado em sua máquina, você pode acompanhar o curso através do site: [Ambiente Posit Cloud](https://posit.cloud/content/8286998).

OBS 2 - Caso esteja trabalhando no seu computador, você pode instalar os pacotes necessários para o curso e depois carregar as bibliotecas com o código abaixo:



```{r instalação dos pacotes}
#| message: false
#| error: false

pacotes <- c("tidyverse", "quantmod", "timetk", "plotly", "PerformanceAnalytics","DT")
purrr::walk(pacotes, library, character.only = TRUE)
```

Exercícios

1. Suponha que uma ação caia 50% e depois suba 50%, de quanto foi a variação total no período? dica (Componha o retorno destes dois períodos utilizando juros compostos.)

```{r}

```

2. Determinado agente possui uma carteira formada pelas seguintes posições: R\$25000,00 no ativo A e R\$50000,00 no ativo B.

Quais os pesos de sua carteira?

Se para a manutenção destas posições o agente tivesse emprestado R\$40000,00 ao Banco X, qual seria a estrutura dos pesos de sua carteira?

```{r}

```

3. Selecione uma carteira adicionando pelo menos 6 ativos que supere o IBOV em resultados com no máximo 20% a mais de risco. 

```{r}

```

4. Crie um dashboard com os gráficos com seus dados e gráficos com base na carteira selecionada.